【裁判字號】    97,交聲,638
【裁判日期】    970714
【裁判案由】    聲明異議
【裁判全文】
臺灣彰化地方法院交通事件裁定         97年度交聲字第638號
移送機關即
原處分機關  交通部公路總局臺中區監理所彰化監理站
異 議人 即
受 處分 人  甲○○
上列異議人因違反道路交通管理處罰條例案件，對於交通部公路
總局臺中區監理所彰化監理站民國九十七年四月十四日所為之裁
決書（彰監四字第裁六四－Ｉ00000000號），聲明異議
，本院裁定如下：
    主  文
異議駁回。
    理  由
一、原處分意旨略以：異議人甲○○於民國九十七年二月五日晚
    上午七時三十分許，騎乘車牌號碼ＩＷＧ－二八八號重型機
    車，在彰化縣和美鎮○○路與忠勤路口，因駕車行經有燈光
    號誌管制之交岔路口闖紅燈之違規行為，爰依道路交通管理
    處罰條例第五十三條第一項、第六十三條第一項第三款規定
    ，裁處罰鍰新臺幣（下同）二千七百元，並記違規點數三點
    。
二、聲明異議意旨略以：異議人行經上開交岔路口時，因道路彎
    曲，號誌已偏離異議人直行之視野，且路燈設置於號誌旁，
    路燈顏色像極號誌之綠燈，因而不知已闖紅燈，爰請求撤銷
    原處分等語。
三、按汽車駕駛人，行經有燈光號誌管制之交岔路口闖紅燈者，
    處新臺幣一千八百元以上五千四百元以下罰鍰，並記違規點
    數三點，道路交通管理處罰條例第五十三條第一項、第六十
    三條第一項第三款分別定有明文。
四、經查：
  (一)異議人於九十七年二月五日晚上午七時三十分許，騎乘車牌
    號碼ＩＷＧ－二八八號重型機車，在彰化縣和美鎮○○路與
    忠勤路口，因駕車行經有燈光號誌管制之交岔路口闖紅燈之
    違規行為，經彰化縣警察局和美分局和美派出所警員當場舉
    發，並移送原處分機關裁決之事實，此有彰化縣警察局舉發
    違反道路交通管理事件通知單、原處分機關違反道路交通管
    理事件裁決書各一紙在卷可稽，且為異議人所不爭執，是異
    議人於上開時、地，確有駕車行經有燈光號誌管制之交岔路
    口闖紅燈之違規行為，應堪認定。。
  (二)異議人雖辯稱：異議人行經上開交岔路口時，因道路彎曲，
    號誌已偏離異議人直行之視野，且路燈設置於號誌旁，路燈
    顏色像極號誌之綠燈，因而不知已闖紅燈云云。然依卷附彰
    化縣警察局九十七年三月十日和警分五字第○九七○○○四
    三六八號函及隨函檢附之二幀現場照片、彰化縣警察局和美
    分局九十七年五月二十一日和警分五字第○九七○○○八七
    一四號函及隨函檢附之一幀現場照片所示，違規地點雖確為
    右轉彎之道路，然該交岔路口之交通號誌，自相當之距離外
    ，猶目視可及，並無異議人所稱偏離其直行視野之情事；又
    上開交岔路口附近雖確實設有路燈，然該路燈係設在德美路
    由彰化往伸港方向之路旁，與異議人之行進方向，即德美路
    由伸港往彰化方向之交通號誌位置，顯然有所區○○○路燈
    之顏色與交通號誌綠燈之顏色，亦有顯著差別，況且，異議
    人通過上開交岔路口時，該交通號誌既已顯示紅燈，豈有同
    時顯示綠燈之可能，異議人前揭抗辯，顯與事實不符，不足
    採信。
  (三)綜上所述，異議人於上開時地，確有行經有燈光號誌管制之
    交岔路口闖紅燈之違規行為，應堪認定；原處分機關依道路
    交通管理處罰條例第五十三條第一項、第六十三條第一項第
    三款規定，裁處二千七百元罰鍰，並記違規點數三點，自無
    違法、不當，異議人之聲明異議，即無理由，應予駁回。
據上論斷，應依道路交通管理處罰條例第八十七條第二項、道路
交通案件處理辦法第十九條，裁定如主文。
中    華    民    國    97    年    7     月    14    日
                          交通法庭    法  官  鄭舜元
以上正本證明與原本無異。
如不服本裁定，應於裁定送達後5日內向本院提出抗告狀 (須附
繕本)。
中    華    民    國    97    年    7     月    14    日
                                      書記官  陳秀香


司法院資訊處製作；財團法人民間司法改革基金會備份。
